【裁判字號】    95,易,947
【裁判日期】    950926
【裁判案由】    違反商標法
【裁判全文】
臺灣桃園地方法院刑事判決               95年度易字第947號
公  訴  人  臺灣桃園地方法院檢察署檢察官
被      告  乙○○
上列被告因違反商標法案件，經檢察官提起公訴（95年度偵續1
字第13號），被告於本院審理時，就被訴之事實為有罪之陳述，
經本院告知簡式審判程序意旨，並聽取公訴人及被告之意見後，
本院合議庭裁定依簡式審判程序審理，判決如下：
    主  文
乙○○共同連續明知為未得商標權人同意，於同一商品，使用相
同之註冊商標之商品而販賣，處有期徒刑陸月，如易科罰金，以
參佰元折算壹日。扣案如附表所示之仿冒商標圖樣之香菸均沒收
。
    事  實
一、乙○○明知「長壽」、「DAVIDOFF」、「MILD SEVEN」、「
    峰」、「WEST」等商標圖樣，分別係臺灣菸酒股份有限公司
    （下稱臺灣菸酒公司）、瑞士商大衛朵夫公司（下稱大衛朵
    夫公司）、日本商日本香煙產業股份有限公司（下稱日本香
    煙公司）、德國商里滋麻菸草廠股份有限公司（下稱里滋麻
    公司）向我國經濟部智慧財產局申請註冊使用於香菸、菸草
    等商品之商標，現仍在專用期間內，非經上開公司同意，不
    得使用該等商標於同一商品，竟夥同某姓名年籍不詳綽號「
    小黃」之成年男子，共同基於販賣仿冒香菸之概括犯意聯絡
    ，自民國九十二年一月間某日起，各自出資新臺幣（下同）
    二百萬元，連續向某姓名年籍不詳綽號「臺南小仔」成年男
    子，販入仿冒上開商標圖樣之香菸後，即由「小黃」負責銷
    貨事宜，未及賣出者，即藏放在乙○○所承租位在桃園縣龜
    山鄉舊路村七鄰二五之十五號倉庫內。嗣於九十三年十月二
    十一日凌晨四時十分許，在上址倉庫內，為警查獲乙○○正
    在整理搬離該批仿冒香菸，並扣得如附表所示之仿冒商標圖
    樣之香菸一批，始查悉上情。
二、案經臺灣菸酒公司、日本香煙公司訴由桃園縣政府警察局龜
    山分局報請臺灣桃園地方法院檢察署檢察官偵查起訴。
    理  由
一、本案被告乙○○所違反修正前商標法第六十三條之罪，為死
    刑、無期徒刑、最輕本刑三年以上有期徒刑或高等法院管轄
    第一審案件以外之罪，而被告於本院程序進行中，就被訴事
    實為有罪之陳述，經本院告知簡式審判程序意旨，並聽取公
    訴人及被告之意見後，本院合議庭依刑事訴訟法第二百七十
    三條之一第一項之規定，裁定依簡式審判程序審理。
二、上揭犯罪事實，業據被告於本院審理時坦承不諱，而扣案如
    附表所示之香菸確係仿冒品一情，業據證人即甲○○（臺灣
    菸酒公司桃園營業處政風室主任）、丙○○（大衛朵夫公司
    、日本香煙公司、里滋麻公司之市場調查員）於警證時證述
    綦詳，並有委任書、認證書、商標註冊證、商標資料、房屋
    租賃契約書、鑑定意見書、現場及扣案物品照片等件在卷可
    稽，且有如附表所示之仿冒香菸扣案可資佐證。足認被告前
    開自白與事實相符，堪以採信。本件犯罪事證明確，被告犯
    行洵堪認定，應予依法論科
三、論罪科刑部分：
（一）按被告行為後，刑法及刑法施行法業於九十四年二月二日
      經總統以華總一義字第○九四○○○一四九○一號令修正
      公布，並於九十五年七月一日施行（下稱新刑法，修正前
      刑法下稱舊刑法），參酌最高法院九十五年五月二十三日
      刑事庭第八次會議決議意旨，新刑法第二條第一項之規定
      ，係規範行為後法律變更所生新舊法律比較適用之準據法
      ，於新刑法施行後，應適用新刑法第二條第一項之規定，
      為「從舊從輕」之比較。另於比較時應就罪刑有關之共犯
      、未遂犯、想像競合犯、牽連犯、連續犯、結合犯，以及
      累犯加重、自首減輕暨其他法定加減原因（如身分加減）
      與加減例等一切情形，本於統一性及整體性原則，綜其全
      部罪刑之結果而為比較。準此而論，本案涉及法律變更之
      部分如下：
   1、被告行為後，商標法於九十二年五月二十八日修正公布全
      文，並自公布日起六個月後施行，修正前商標法第六十三
      條之規定，於修正後移至同法第八十二條，該條本身規定
      之實質內容並未修正，經比較新舊商標法規定，新法對於
      被告並無較有利之情形。
   2、被告行為後，刑法第二十八條共同正犯之規定，業已修正
      為「二人以上共同實『行』犯罪之行為者，皆為正犯」，
      涉及共同正犯構成要件之變更，比較新、舊刑法之結果，
      二者規定適用之結果並無不同。
   3、被告行為後，刑法第五十六條連續犯之規定，業經新刑法
      刪除，則被告之犯行，因行為後新法業已刪除連續犯之規
      定，此刪除雖非犯罪構成要件之變更，但顯已影響行為人
      刑罰之法律效果，自屬法律有變更，本件如依新刑法規定
      ，可能論以數罪，但依舊刑法連續犯之規定，則僅論以一
      罪，比較新舊刑法之規定，以舊刑法之規定較有利於被告
      。
   4、被告行為後，刑法第三十三條第五款業已修正規定「罰金
      ：新臺幣一千元以上，以百元計算之。」，與修正前舊刑
      法第三十三條第五款規定「罰金：一元（折算為新臺幣三
      元）以上。」不同。比較新舊法結果，以舊刑法較有利於
      行為人，新法並無對被告較為有利之情形。
   5、被告行為後，罰金罰鍰提高標準條例第二條業已刪除，而
      刑法第四十一條第一項前段關於易科罰金之折算標準已由
      舊法之銀元一百元、二百元、三百元修正為新臺幣一千元
      、二千元、三千元，因屬科刑規範事項之變更，其折算標
      準為裁判時所應諭知，自有就新舊法規定比較之必要，經
      比較新舊法結果，以被告行為時之舊法較為有利於被告，
      新法並無對被告有較為有利之情形。
   6、綜上所述，參酌前揭最高法院刑事庭會議決議意旨，本院
      綜合本件全部罪刑比較之結果，認以修正前商標法第六十
      三條及舊刑法較有利於被告，故本案應適用修正前商標法
      第六十三條之規定，並一體適用舊刑法。
（二）核被告所為，係犯修正前商標法第六十三條之販賣仿冒商
      品罪。其意圖販賣而陳列之低度行為，應為販賣之高度行
      為所吸收，不另論罪。被告與姓名年籍不詳綽號「小黃」
      之成年男子間，具有犯意聯絡及行為分擔，應論以共同正
      犯。又被告先後多次販賣犯行，時間緊接，方法相同，觸
      犯構成要件相同之罪名，顯係基於概括犯意反覆為之，應
      依舊刑法第五十六條規定論以一罪，並加重其刑。爰審酌
      被告販賣仿冒商品之行為，易使民眾對商品品質判斷造成
      混淆，使商標權人合法商品之信譽與品質受質疑，造成商
      標權人蒙受銷售損失，且使國家國際形象受損，兼衡其素
      行、販賣仿冒商品期間甚長，所購入用以販售之仿冒商品
      數量頗鉅，及其犯罪後坦承犯行之態度等一切情狀，量處
      如主文所示之刑，並修正前刑法第四十一條第一項前段及
      修正前罰金罰鍰提高標準條例第二條之規定，諭知易科罰
      金之折算標準，以示懲儆。扣案如附表所示仿冒香菸，係
      被告犯修正前商標法第六十三條販賣仿冒商品罪之商品，
      應依修正前商標法第六十四條之規定，不問屬於犯人與否
      ，宣告沒收之，併此敘明。
據上論斷，應依刑事訴訟法第二百七十三條之一第一項、第二百
九十九條第一項前段，修正前商標法第六十三條、第六十四條，
修正後刑法第二條第一項前段，修正前刑法第十一條、第二十八
條、第五十六條、第四十一條第一項前段，修正前罰金罰鍰提高
標準條例第二條，判決如主文。
本案經檢察官楊挺宏到庭執行職務。
中    華    民    國    95    年    9     月    26    日
                  刑事第八庭    法  官  吳為平
以上正本證明與原本無異。
如不服本判決，應於送達後十日內，向本院提出上訴狀。
                                書記官  江惠婷
中    華    民    國    95    年    9     月    26    日
附錄論罪科刑法條：
修正前商標法第63條
明知為前條商品而販賣、意圖販賣而陳列、輸出或輸入者，處一
年以下有期徒刑、拘役或科或併科新臺幣 5 萬元以下罰金。
附表：
┌───┬─────┬────┬───────┬───────┐
│編號  │香菸品名  │數  量  │  侵害商標    │   商標權人   │
├───┼─────┼────┼───────┼───────┤
│一    │長壽白軟包│2552包  │ 長壽及圖     │臺灣菸酒股份有│
│      │淡菸      │        │              │限公司        │
├───┼─────┼────┼───────┼───────┤
│二    │長壽黃硬盒│14356包 │同上          │同上          │
│      │濃菸      │        │              │              │
├───┼─────┼────┼───────┼───────┤
│三    │長壽尊爵硬│7247包  │長壽Gentle及圖│同上          │
│      │盒低淡菸  │        │              │              │
├───┼─────┼────┼───────┼───────┤
│四    │大衛杜夫硬│3608包  │DAVIDOFF      │瑞士商大衛朵夫│
│      │盒菸（黑）│        │              │公司          │
├───┼─────┼────┼───────┼───────┤
│五    │大衛杜夫硬│274包   │同上          │同上          │
│      │盒菸（白）│        │              │              │
├───┼─────┼────┼───────┼───────┤
│六    │七星硬盒淡│15681包 │MILD SEVEN及圖│日商日本香煙產│
│      │菸（MILD S│        │              │業股份有限公司│
│      │EVEN LIGHT│        │              │              │
│      │S）       │        │              │              │
├───┼─────┼────┼───────┼───────┤
│七    │七星硬盒濃│893包   │同上          │同上          │
│      │菸（MILD S│        │              │              │
│      │EVEN CHARC│        │              │              │
│      │OAL）     │        │              │              │
├───┼─────┼────┼───────┼───────┤
│八    │MILD SEVEN│1579包  │同上          │同上          │
│      │Silver Sta│        │              │              │
│      │rlet菸    │        │              │              │
├───┼─────┼────┼───────┼───────┤
│九    │峰菸      │4019包  │峰            │同上          │
├───┼─────┼────┼───────┼───────┤
│十    │WEST菸    │10包    │WEST SPECAIL B│德國商里滋麻煙│
│      │          │        │LEND          │草廠股份有限公│
│      │          │        │              │司            │
└───┴─────┴────┴───────┴───────┘


司法院資訊處製作；財團法人民間司法改革基金會備份。
